【裁判字號】    97,訴,3199
【裁判日期】    970925
【裁判案由】    毒品危害防制條例
【裁判全文】
臺灣臺中地方法院刑事判決              97年度訴字第3199號
公  訴  人  臺灣臺中地方法院檢察署檢察官
被      告  乙○○
上列被告因違反毒品危害防制條例案件案件，經檢察官提起公訴
（97年度毒偵字第3615號），被告於準備程序中就被訴事實為有
罪之陳述，由本院合議庭裁定由受命法官獨任以簡式審判程序判
決如下：
    主    文
乙○○施用第一級毒品，累犯，處有期徒刑拾月。扣案之注射針
筒貳支沒收之。
    犯罪事實及理由
一、犯罪事實：
(一)、乙○○於民國94年間，因施用毒品案件，經本院以94年度訴
    字第1797號判處應執行有期徒刑10月確定。又於95年間，因
    詐欺案件，經臺灣高等法院臺中分院以95年度上易字第1516
    號判處有期徒刑5 月確定。上開2 案，經臺灣高等法院臺中
    分院以96年度聲字第616 號裁定定應執行有期徒刑1 年2 月
    確定，嗣因符合中華民國96年罪犯減刑條例要件，減刑後應
    執行有期徒刑7 月確定，於96年7 月16日縮刑期滿執行完畢
    。
(二)、乙○○於91年間，因施用毒品案件，經本院以92年度毒聲字
    第64號裁定送臺灣臺中看守所附設勒戒處所施以觀察勒戒後
    ，認無繼續施用毒品傾向，於92年4月28日釋放，並經臺灣
    臺中地方法院檢察署檢察官以91年度毒偵字第3964號為不起
    訴處分確定。又因施用毒品案件，經本院以94年度訴字第17
    97號判處應執行有期徒刑10月確定。再因施用毒品案件，經
    本院以97年度訴字第682 號判處應執行有期徒刑1 年8 月確
    定。詎乙○○猶不知悔改，復基於施用第一級毒品海洛因之
    犯意，於97年7 月14日晚間某時許，在臺中市○○區○○街
    464 號3 樓住處，以將海洛因粉末摻水置入針筒後注射血管
    之方式，施用海洛因1 次。嗣於97年7 月15日15時40分許，
    為警於臺中市○○區○○街186 巷1 之4 號梅室查獲，當場
    扣得注射針筒2 支，並徵其同意採集尿液送驗，結果呈可待
    因、嗎啡陽性反應，始悉上情。
二、前開犯罪事實，有下列證據可證：
(一)、詮昕科技股份有限公司濫用藥物尿液檢驗報告1 份（偵卷第
    9 頁）、彰化縣警察局刑警隊委託鑑驗所尿液與真實姓名對
    照單（警卷第15頁）。
(二)、扣押物品目錄表（警卷第10頁）。
(三)、臺灣高等法院被告前案紀錄表1份。
(四)、被告乙○○於警詢、本院準備程序及審理中之自白。
三、被告乙○○於91年間，因施用毒品案件，經本院以92年度毒
    聲字第64號裁定送臺灣臺中看守所附設勒戒處所施以觀察勒
    戒後，認無繼續施用毒品傾向，於92年4 月28日釋放，並經
    臺灣臺中地方法院檢察署檢察官以91年度毒偵字第3964號為
    不起訴處分確定。又因施用毒品案件，經本院以94年度訴字
    第1797號判處應執行有期徒刑10月確定。復因施用毒品案件
    ，經本院以97年度訴字第682 號判處應執行有期徒刑1 年8
    月確定之事實，有臺灣臺中地方法院檢察署刑案資料查註紀
    錄表、臺灣高等法院被告前案紀錄表在卷足憑。而被告前揭
    觀察勒戒執行完畢後迄本件行為時，雖已經滿5 年，惟毒品
    危害防制條例於92年7 月9 日修正公布，自93年1 月9 日施
    行，其中第20條、第23條將施用毒品之刑事處遇程序，區分
    為「初犯」及「5 年內再犯」、「5 年後再犯」，依其立法
    理由之說明：「初犯」，經觀察、勒戒或強制戒治後，應為
    不起訴處分或不付審理之裁定，經觀察、勒戒或強制戒治執
    行完畢釋放後，「5 年內再犯」者，因其再犯率甚高，原實
    施之觀察、勒戒及強制戒治既已無法收其實效，爰依法追訴
    或裁定交付審理，至於經觀察、勒戒或強制戒治執行完畢釋
    放後，「5 年後再犯」者，前所實施之觀察、勒戒或強制戒
    治已足以遮斷其施用毒品之毒癮，為期自新及協助其斷除毒
    癮，仍適用「初犯」規定，先經觀察、勒戒或強制戒治之程
    序，從而依修正後之規定，僅限於「初犯」及「5 年後再犯
    」二種情形，始應先經觀察、勒戒或強制戒治程序，倘被告
    於5 年內已再犯，經依法追訴處罰，縱其第3 次（或第3 次
    以上）再度施用毒品之時間，在初犯經觀察、勒戒或強制戒
    治執行完畢釋放5 年以後，已不合於「5 年後再犯」之規定
    ，且因已於「5 年內再犯」，顯見其再犯率甚高，原實施觀
    察、勒戒或強制戒治，已無法收其實效，即應依該條例第10
    條處罰（參最高法院95年5 月9 日95年第七次刑事庭會議決
    議）。是本件事證已明，被告施用第一級毒品之犯行足堪認
    定。又扣案之注射針筒2 支，係為被告所有並供犯罪所用之
    物，應依刑法第38條第1 項第2 款，予以宣告沒收，併此敘
    明。
四、應適用法條：刑事訴訟法第273條之1第1項、第299條第1項
    前段、第310條之2、第454條第1項，毒品危害防制條例第10
    條第1項，刑法第11條前段、第47條第1項、第38條第1項第2
    款，判決如主文。
本案經檢察官甲○○到庭執行職務。
中    華    民    國    97    年    9     月    25    日
               刑事第十五庭     法  官   柯雅惠
上正本證明與原本無異。
如不服本判決，應於收受送達後10日內向本院提出上訴書狀（應
敘述具體理由並附繕本）。
上訴書狀如未敘述理由，應於上訴期間屆滿後20日內補提理由書
於本院。
                                書記官   鍾小屏
中    華    民    國    97    年    9     月    25    日
附錄論罪科刑法條
毒品危害防制條例第10條
施用第一級毒品者，處6月以上5年以下有期徒刑。
施用第二級毒品者，處3年以下有期徒刑。


司法院資訊處製作；財團法人民間司法改革基金會備份。
